ACORDAO-COMPLETO-2360286

ACÓRDÃO DE RELAÇÃO

ACÓRDÃO DE RELAÇÃO 5374/2019 ATA 25/2019 - SEGUNDA CÂMARA

Acórdão 5374/2019-TCU-Segunda Câmara
Os Ministros do Tribunal de Contas da União, quanto ao processo a seguir relacionado, ACORDAM, por unanimidade, com fundamento nos arts. 71, inciso III, da Constituição Federal de 1998, 1º, inciso V, e 39, inciso I, da Lei nº 8.443, de 16 de julho de 1992, 143, inciso II, 259, inciso I, e 260, § 5º, do Regimento Interno do TCU e 7º da Resolução nº 206, de 24 de outubro de 2007, em considerar prejudicada, por perda de objeto, a apreciação dos atos de admissão de pessoal dos interessados abaixo qualificados, de acordo com os pareceres emitidos nos autos:
1. Processo TC-Processo 010.989/2019-6 (ATOS DE ADMISSÃO) 
	1.1. Interessados: Alda Maria Bispo dos Santos Teles (XXX.151.507-XX) ; Alessandra da Rocha Pinheiro Mulder (XXX.054.727-XX) ; Alex Bezerra da Silva (XXX.340.137-XX) ; Alexandra dos Santos Bomfim Sa (XXX.217.187-XX) ; Altineia Maria Neves (XXX.435.817-XX) ; Ana Gisele Ramos dos Santos (XXX.189.507-XX) ; Ana Paula Manco Resende (XXX.774.927-XX) ; Andre Filipe da Guarda Ventura (XXX.706.157-XX) ; Athila Bertoncini Andrade (XXX.577.459-XX) ; Bruno Luís Santiago Cruz (XXX.584.037-XX) ; Caio Philippe Carvalho Moura (XXX.890.687-XX) ; Claudio Jesus Rosa (XXX.049.977-XX) ; Cláudio Pitassi (XXX.344.507-XX) ; Cristina Fajardo Diestel (XXX.210.610-XX) ; Daniel Meira dos Anjos (XXX.361.607-XX) ; Daniela Fernanda Assis de Oliveira Spudeit (XXX.914.259-XX) ; Danielle Saraiva Costa (XXX.808.357-XX) ; Deborah Santos Leite (XXX.185.047-XX) ; Eudir Marcia do Amaral Cardoso Dutra (XXX.111.657-XX) ; Édison Renato Pereira da Silva (XXX.748.007-XX) 
	1.2. Órgão/Entidade: Universidade Federal do Estado do Rio de Janeiro
	1.3. Relator: Ministro Augusto Nardes
	1.4. Representante do Ministério Público: Procurador Sergio Ricardo Costa Caribé
	1.5. Unidade Técnica: Secretaria de Fiscalização de Pessoal (SEFIP) .
	1.6. Representação legal: não há.
	1.7. Determinações/Recomendações/Orientações: não há.

Segunda Câmara

Alda Maria Bispo dos Santos Teles (XXX.151.507-XX); Alessandra da Rocha Pinheiro Mulder (XXX.054.727-XX); Alex Bezerra da Silva (XXX.340.137-XX); Alexandra dos Santos Bomfim Sa (XXX.217.187-XX); Altineia Maria Neves (XXX.435.817-XX); Ana Gisele Ramos dos Santos (XXX.189.507-XX); Ana Paula Manco Resende (XXX.774.927-XX); Andre Filipe da Guarda Ventura (XXX.706.157-XX); Athila Bertoncini Andrade (XXX.577.459-XX); Bruno Luís Santiago Cruz (XXX.584.037-XX); Caio Philippe Carvalho Moura (XXX.890.687-XX); Claudio Jesus Rosa (XXX.049.977-XX); Cláudio Pitassi (XXX.344.507-XX); Cristina Fajardo Diestel (XXX.210.610-XX); Daniel Meira dos Anjos (XXX.361.607-XX); Daniela Fernanda Assis de Oliveira Spudeit (XXX.914.259-XX); Danielle Saraiva Costa (XXX.808.357-XX); Deborah Santos Leite (XXX.185.047-XX); Eudir Marcia do Amaral Cardoso Dutra (XXX.111.657-XX); Édison Renato Pereira da Silva (XXX.748.007-XX)

AUGUSTO NARDES

não há.

Procurador Sergio Ricardo Costa Caribé

ATOS DE ADMISSÃO (ADS)

Secretaria de Fiscalização de Pessoal (SEFIP).